臺灣臺南地方法院交通事件裁定　　　　100年度交聲字第394號
原處分機關　交通部公路總局嘉義區監理所臺南監理站
異　議　人
即受處分人　林資勝
上列受處分人因違反道路交通管理處罰條例案件，對於交通部公
路總局嘉義區監理所臺南監理站民國100年4月21日所為之裁決處
分（處分案號：嘉監南字第裁74-ST0000000號），聲明異議，本
院裁定如下：
      主  文
異議駁回。
      理  由
一、原處分意旨略以：異議人林資勝於民國100年2月26日3時40
    分許，駕駛第三人陳天進所有之車號5W-2922號自用小客車
    （下稱系爭汽車），行經臺南市○區○○路55號前路段處，
    有「二輛以上車輛，共同在道路上競駛、競技，佔據道路，
    危害交通安全，以危險方式駕車」之違規行為，經臺南市政
    府警察局第一分局（下稱舉發機關）員警予以製單舉發汽車
    所有人，汽車所有人於應到案期限前到案表示本件實際駕駛
    人為異議人，原處分機關即交通部公路總局嘉義區監理所臺
    南監理站即改以異議人違規事實明確，依道路交通管理處罰
    條例第43條第3項第、第24條第1項第3款（第24條第1項第3
    款原處分漏載）之規定及違反道路交通管理事件統一裁罰基
    準表之規定，裁處異議人罰鍰新臺幣（下同）30,000元，吊
    銷駕駛執照，3年內不得考領，並應參加道路交通安全講習
    等語。
二、聲明異議意旨略以：就警方提供之監視器內容觀之，異議人
    於上揭時、地駕駛系爭汽車均恪守交通規則，均在快車道上
    行駛，並無任意變換車道或超速之違規行為，亦未見任何競
    技情形可言，舉發機關空言指摘異議人有上揭所述之違規，
    異議人甚難甘服，爰聲明異議，請求撤銷原處分等語。
三、按2輛以上之汽車共同在道路上蛇行或以其他危險方式駕車
    或在道路上競駛、競技者，處汽車駕駛人3萬元以上9萬元以
    下罰鍰，並當場禁止其駕駛及吊銷其駕駛執照，3年內禁考
    ，並應接受道路交通安全講習，道路交通管理處罰條例第43
    條第3項、第67條第2項前段及第24條第1項第3款分別定有明
    文。
四、經查：
  (一)舉發機關員警以異議人於上開時、地，有「駕駛汽車有二輛
    以上之汽車在道路上以危險方式駕駛」之違規事實而製單逕
    行舉發，嗣經原處分機關裁處如上述裁罰等情，有原處分機
    關100年4月21日嘉監南字第裁74-ST0000000號裁決書及舉發
    機關100年3月2日南市警交大字第ST0000000號舉發通知單等
    件在卷可考。
  (二)次查，本件違規採證情形，有舉發機關100年5月31日南市警
    一交字第1000011891號函檢附本件舉發採證現場照片及光碟
    到院供參（本院卷第21至52頁）。經本院勘驗採證現場光碟
    內容，勘驗結果如下：
    1.光碟內「崇善林森南向全景（ch1）」影像部分：
      影片一開始，畫面內時間為100年2月26日3時34分0秒，而
      畫面路段為一彎道，畫面中均有正常之車流行經畫面，車
      輛均行駛在順向車道之內。直至畫面時間39分50秒處，陸
      續有多部自小客車在道路上競駛，其中3部行駛於逆向車
      道，與同時行駛內側車道之汽車顯有盤踞車道之違規情形
      ，而該車隊於畫面時間40分06秒通過畫面（過程如本院卷
      第28至32頁之照片）。而本件系爭汽車雖位於車陣後半部
      ，但與前車間相距不遠，應可認為是同一集團行為。
    2.光碟內「崇善林森北向全景（ch6）」影像部分：
      影片一開始，畫面內時間為100年2月26日3時34分9秒，畫
      面為一直行道路，畫面中均有正常之車流量行經畫面，且
      車輛行駛在順向車道之內。直至畫面時間39分56秒處，開
      始有多部自小客車在道路上競駛，其中2部行駛於逆向車
      道，畫面時間39分57至59秒處，領頭之自小客車駕駛與副
      駕駛座乘客均將頭探出車外，且就行進路徑判斷該車隊有
      盤踞車道之違規情形，而本件系爭汽車雖位於車陣後半部
      ，但與前車間相距不遠，應可認為是同一集團行為。該車
      隊於畫面時間40分16秒通過畫面（如本院卷第33至40頁照
      片）。
    3.光碟內「崇善林森南向內車道前車牌（ch4）」影像部分
      ：
      影片開始，畫面內時間為100年2月26日3時34分55秒，畫
      面為拍攝「崇善林森南向全景（ch1）」之內車道前車牌
      畫面。於上開「崇善林森南向全景（ch1）」勘驗內容中
      ，畫面時間39分50秒處開始有車陣盤踞車道之違規行為，
      而於本畫面中，畫面時間39分50秒至40分07秒確實有5台
      自用小客車經過畫面，其中本件系爭汽車為第5部通過畫
      面之汽車，通過時間為39分59秒至40分1秒間，而於40 分
      整時明確拍到5W-2922號之車牌號碼。（本院卷第45頁上
      半照片）。
    4.光碟內「崇善林森南向內車道後車牌（ch5）」影像部分
      ：
      影片開始，畫面內時間為100年2月26日3時34分5秒，畫
      面為拍攝「崇善林森南向全景（ch1）」之內車道後車牌
      畫面。於上開「崇善林森南向全景（ch1）」勘驗內容中
      ，畫面時間39分50秒處開始有車陣盤踞車道之違規行為，
      而於本畫面中，畫面時間39分52秒至40分04秒陸續有6台
      自用小客車經過畫面，第5部自用小客車為跨越雙黃線行
      駛。其中本件系爭汽車為第6部通過畫面之汽車，通過時
      間為40分2秒至3秒間，而於40分3秒時明確拍到左半部車
      牌號碼，即「5W-29」部分（本院卷第45頁下半照片）。
  (三)根據上開勘驗內容顯示，異議人確有駕駛系爭汽車於前揭時
    、地之道路彎道及直線道路之繪製雙黃線，甚至槽化線路段
    處，併排於道路之順向及逆向車道行駛之狀態，堪認異議人
    有與他車共同盤踞道路之違規行為。另就該車隊成員之行車
    距離甚為緊密，領頭之自小客車駕駛與副駕駛座乘客均將頭
    探出車外帶領車隊行駛，且異議人所駕駛之系爭汽車亦位於
    車陣中間偏後部位置，並與車隊維持相當之互動，故系爭汽
    車為該車隊之一員之事實，足堪認定。由此可知，異議人確
    有參與該車隊共同競速飆車行駛之事實無訛。
  (四)綜上所述，異議人於前述時、地之違規事實既可認定，原處
    分機關裁處異議人罰鍰30,000元，吊銷駕駛執照，3年內禁
    考，並應參加道路交通安全講習部分，經核於法尚無違誤，
    異議人之異議並無理由，應予駁回。
五、據上論斷，應依道路交通管理處罰條例第87條第2項、道路
    交通事件處理辦法第18條，裁定如主文。
中    華    民    國    100    年   9    月    27    日
                        交通法庭  法  官  黃聖涵
以上正本證明與原本無異。
如不服本裁定，應於收受送達後5日內向本院提出抗告狀。（應
附繕本）
                                  書記官  吳揆滿
中    華    民    國  100    年    9    月    27    日